# 工程结算-工程结算与应收账款抵消问题

提问人：ABBCCD 时间：2019-03-18 11:11:37
施工企业项目工程结算-工程施工大于零，报表在预收账款列示，那同一客户、同一项目在应收账款也有余额的时候，是否能抵消后列示，有人说款项性质不同无法抵消，请教是否有可参考资料文献？

回答人：chenyiwei
参考新准则下的应用指南：“合同资产和合同负债应当在资产负债表中单独列示。同一合同下的合同资产和合同负债应当以净额列示，不同合同下的合同资产和合同负债不能互相抵销”。
一般来说，同一客户、同一合同项下的应收和预收结算时采用相抵后支付净额的可能性较大，因此抵销列报可以接受。但仍建议获取关于拟净额结算的相关证据。